# 请教一个换股的会计处理问题！

提问人：alony 时间：2016-06-28 20:21:52
客户花 100 万买了A公司少量股权， 1 年后，A公司整体被上市公司B以发行股份的形式收购（即换股收购），客户所持该部分A公司股权评估值为 120 万， 换股后客户换为持有 B公司公允价值 120 万元的股权。 请问这个应该怎么账务处理？
我的理解： 1 、A公司少量股权从 100 万增值到 120 万， 20 万应作为 资本公积-公允价值变动； 2 、以A公司 120 万元的股权换B公司120 万元的股权，我感觉是不是不具备商业实质啊，因此不影响损益和资本公积。 结果就是 20 万溢价仍体现在资本公积中。。 大家认为这样处理对否？谢谢！

回答人：chenyiwei
以原持有的非上市公司股权换取增发的上市公司股份，应认为具有商业实质。取得上市公司的股份（不论是作为长期股权投资核算还是作为金融资产核算）应按取得日公允价值进行初始计量，与原先对A的股权投资账面价值之间的差额确认为投资收益。